---
output: github_document
---

<!-- README.md is generated from README.Rmd. Please edit that file -->

```{r, include = FALSE}
knitr::opts_chunk$set(
  collapse = TRUE,
  comment = "#>",
  fig.path = "man/figures/README-",
  out.width = "100%"
)
```

# guaguas

<!-- badges: start -->
[![CRAN status](https://www.r-pkg.org/badges/version/guaguas)](https://CRAN.R-project.org/package=guaguas)
[![Travis build status](https://travis-ci.com/rivaquiroga/guaguas.svg?branch=master)](https://travis-ci.com/rivaquiroga/guaguas)
<!-- badges: end -->

Datos de nombres de guaguas (bebés) registrados en Chile entre 1920 y 2019, según el Servicio de Registro Civil e Identificación. Incluye todos los nombres con al menos 15 ocurrencias.

El dataframe `guaguas` contiene cuatro variables: año de inscripción, sexo registral, nombre, número de ocurrencias del nombre y proporción del nombre respecto del total de inscripciones del año.

## Instalación

``` r
# install.packages("devtools")
devtools::install_github("rivaquiroga/guaguas")
```
## Ejemplos

```{r example, message = FALSE}
library(guaguas)
library(dplyr)
library(ggplot2)
library(stringr)


guaguas %>% 
  filter(nombre %in% c("Salvador", "Augusto"), anio >= 1968 & anio <= 1978) %>% 
  ggplot(aes(anio, n, color = nombre)) + 
  geom_line() +
  scale_x_continuous(breaks = c(1968, 1970, 1972, 1974, 1976)) +
  theme_minimal()
  
guaguas %>% 
  filter(nombre == "Violeta") %>% 
  ggplot(aes(anio, n, color = nombre)) + 
  geom_line() +
  theme_minimal()
```

El efecto de la teleserie "Romané" el año 2000:

```{r  message = FALSE}
guaguas %>% 
  filter(str_detect(nombre, "(Y|J)ovanka"))
```

El efecto Britney Spears:
```{r  message = FALSE}
guaguas %>% 
  filter(str_detect(nombre, "Britney")) 

```



## Etimología

La palabra _guagua_ viene del quechua _wawa_ y es la forma que en Chile y algunos países de Sudamérica se utiliza para referirse a un/a bebé.

## Fuente de los datos

Los datos fueron obtenidos a través del Portal de Transparencia del Sistema de Registro Civil e Identificación.

## Paquetes similares

* [`babynames`](https://github.com/hadley/babynames) (nombres registrados en EE. UU.)
* [`prenoms`](https://github.com/ThinkR-open/prenoms) (nombres registrados en Francia)

