---
output: github_document
---

```{r, include = FALSE}
knitr::opts_chunk$set(
  collapse = TRUE,
  comment = "#>",
  fig.path = "man/figures/README-",
  out.width = "100%"
)
```

# guaguas

<!-- badges: start -->
<!-- badges: end -->

Datos de nombres de guaguas (bebés) registrados en Chile entre 1920 y 2019, según el Servicio de Registro Civil e Identificación. Incluye todos los nombres con al menos 15 ocurrencias.

El dataframe `guaguas` contiene cuatro variables: año, sexo registral, nombre y número de ocurrencias del nombre.

## Instalación

``` r
# install.packages("devtools")
devtools::install_github("rivaquiroga/guaguas")
```
## Ejemplos

```{r example, eval = FALSE}
library(guaguas)
library(dplyr)
library(ggplot2)


guaguas %>% 
  filter(nombre %in% c("Salvador")) %>% 
  ggplot(aes(anio, n, color = nombre)) + geom_line()

```


## Etimología

La palabra _guagua_ viene del quechua _wawa_ y es la forma que en Chile y otros países de Sudamérica se utiliza para referirse a un/a bebé.

## Paquetes similares

* [`babynames`](https://github.com/hadley/babynames) (nombres registrados en EE. UU.)
* [`prenoms`](https://github.com/ThinkR-open/prenoms) (nombres registrados en Francia)

